【裁判字號】    89,上易,1724
【裁判日期】    891109
【裁判案由】    傷害
【裁判全文】
臺灣高等法院臺南分院刑事判決             八十九年度上易字第一七二四號 Ｃ
      上   訴   人
      即   被   告  甲  ○  .
      選任辯護人    陳  正  芳
右上訴人因傷害案件，不服臺灣嘉義地方法院八十九年度易字第五四四號中華民國八
十九年七月十九日第一審判決 (起訴案號：臺灣嘉義地方法院檢察署八十九年度偵字
第三二七四號)，提起上訴，本院判決如左：
      主      文
上訴駁回。
甲○○緩刑伍年。
      事      實
一、甲○○與乙○○原係夫妻關係，於民國（下同）八十六年五月二十日辦理離婚，
    離婚後復自八十八年十二月十一日起同住嘉義市○○里○○街二十四巷二號，八
    十九年五月六日中午，就是否重新辦理結婚一事，發生爭執，迨同日二十一時三
    十分許，在上開住處，甲○○見乙○○僅洗滌家人衣物，拒絕為伊洗滌衣物，乃
    心生不滿，而與乙○○發生口角衝突，甲○○竟基於普通傷害之犯意，先後分持
    洗衣刷及腳踏車丟向乙○○，因未丟中，又以其腳絆倒乙○○，並以身上穿著之
    吊帶抑勒乙○○頸部，致乙○○受有左膝擦傷長二公分寬二公分及頸部皮下瘀血
    長七公分寬一公分之傷害。
二、案經乙○○訴由嘉義市警察局第二分局報請台灣嘉義地方法院檢察署檢察官偵查
    起訴。
      理      由
一、訊據被告甲○○對於八十九年五月六日中午與告訴人乙○○因辦理結婚一事發生
    齟齬，同日二十一時三十分許，因洗滌衣物情事又與告訴人發生爭執，而與告訴
    人互相推擠之事實供承不諱；惟矢口否認有傷害之犯行，辯稱：當天晚上，伊見
    告訴人不幫伊其洗衣服，與告訴人發生爭執，相互推擠，推擠中二人跌倒在地，
    告訴人之左膝因而受傷，且因告訴人拉扯其身上穿著之吊帶，致吊帶鬆脫反彈打
    傷告訴人之頸部，伊無毆打被害人云云。
二、然查被告如何於右揭時地傷害告訴人之犯罪事實，業據告訴人在警訊及偵審中指
    訴歷歷（警卷第三頁反面、偵查卷第十一頁及原審八十九年七月四日審判筆錄）
    ，而告訴人受有事實欄所示之傷勢，亦有行政院衛生署嘉義醫院出具之傷害診斷
    書一紙在卷足稽。按該傷害診斷書記載告訴人「頸部皮下瘀血傷之部位，係位頸
    部正面中央位置，且傷痕寬一公分並長達七公分」，核與告訴人所指述遭被告以
    吊帶勒傷情節相符，又上開診斷書上載明致傷原因「係由吊帶勒傷」。參以被告
    於警訊供稱：「因為我要與乙○○商談辦理結婚，恢復夫妻關係，而雙方發生爭
    吵，而雙方互毆。」（警卷第一頁反面），足徵告訴人之指述應非子虛，被告所
    辯告訴人頸部所受之傷係「吊帶鬆脫反彈打到」，與上開事證不符，洵不足採，
    本件事證已臻明確，被告之犯行洵堪認定。
三、核被告所為，係犯刑法第二百七十七條第一項之普通傷害罪。原審以被告罪證明
    確，適用刑法第二百七十七條第一項，罰金罰鍰提高標準條例第一條前段之規定
    ，併審酌被告之素行、僅因細故爭吵即動輒暴力相向、以吊帶勒頸之傷害方式傷
    害告訴人、及其犯後飾詞狡辯，態度不佳等一切情狀，量處被告有期徒刑七月，
    以資懲儆。經核原判決認事用法，量刑亦稱允當並無不合。被告上訴意旨，指摘
    原判決不當，非有理由，應予駁回。末查被告未曾受有期徒刑以上刑之宣告，有
    卷內前科表可查，經此偵審教訓，應知警惕，諒無再犯之虞，且被告已與被害人
    成立調解，被害人表明並原諒被告之行為，此有嘉義市東區調解委員會調解筆錄
    在卷足按，本院因認其所受宣告之刑，以暫不執行為適當，併諭知緩刑五年，以
    勵自新。
據上論斷，應依刑事訴訟法第三百六十八條、刑法第七十四條第一款判決如主文。
本案經檢察官羅清溪到庭執行職務。
中    華    民    國      八十九      年      十一      月      九      日
                                  臺灣高等法院臺南分院刑事第五庭
                                      審判長法官  茆    臺    雲
                                            法官  蔡    長    林
                                            法官  曾    平    杉
右正本證明與原本無異。
不得上訴。
                                      法院書記官  黃    全    忠
中    華    民    國      八十九      年      十一      月     十三     日
附錄法條：
刑法第二百七十七條第一項：傷害人之身體或健康者，處三年以下有期徒刑、拘役或
                          一千元以下罰金。


司法院資訊處製作；財團法人民間司法改革基金會備份。
